【裁判字號】    97,抗,630
【裁判日期】    970812
【裁判案由】    本票裁定
【裁判全文】
臺灣臺北地方法院民事裁定               97年度抗字第630號
抗  告  人  乙○○
            甲○○
上列抗告人因與相對人丙○○○間聲請本票裁定事件，對於中華
民國97年6月12日本院簡易庭97年度票字第19862號裁定提起抗告
，本院裁定如下：
    主  文
抗告駁回。
抗告費用新台幣壹仟元由抗告人負擔。
    理  由
一、相對人於原審聲請意旨略以：伊執有抗告人分別於民國95年
    11月5日、95年11月5日、95年10月27日、95年11月10日共同
    簽發，票面金額依序為新台幣（下同）251,400元、251,400
    元、232,500元、180,000元，均未載付款地，利息均按年利
    率6%計算，均未載到期日，並均免除作成拒絕證書之本票4
    紙（下稱系爭本票），經伊依序於95年11月5日、95年11月5
    日、95年10月27日、95年11月10日提示，未獲償票款，共計
    91 5,300元未受償。爰依票據法第123條規定，聲請裁定許
    可強制執行等語。
    原審就系爭本票及自上開提示日起算之利息，裁定准許強制
    執行。
二、抗告意旨略以：抗告人甲○○因自任會首之互助會停標，分
    別於95年11月5日、95年10月27日召開協調會，並達成協議
    ，由甲○○每月收齊會錢分配予活會會員，並由抗告人甲○
    ○、乙○○簽發本票予活會會員執有，惟活會會員執有之本
    票應分別於98年1月5日、98年5月20日最後一次分配金額時
    交還抗告人甲○○，為此提起抗告，求予廢棄原裁定等語。
三、按執票人向本票發票人行使追索權時，得聲請法院裁定後強
    制執行，票據法第123條定有明文。又本票執票人，依票據
    法第123條規定，聲請法院裁定許可對發票人強制執行，係
    屬非訟事件，此項聲請之裁定，及抗告法院之裁定，僅依非
    訟事件程序，以審查強制執行許可與否，並無確定實體上法
    律關係存否之效力，如發票人就票據債務之存否有爭執時，
    應由發票人提起確認之訴，以資解決，殊不容於裁定程序中
    為此爭執（最高法院57年台抗字第76號、56年台抗字第714
    號判例參照）。
四、經查：相對人主張之事實，業據提出本票4紙為證，並為抗
    告人所不爭執，而原審就系爭本票為形式上之審查，認其已
    具備本票各項記載事項，合於票據法第120條規定，屬有效
    之本票，乃裁定准許強制執行，並無不合。抗告人所辯各節
    ，核屬票據債務已否到期或存否之實體爭執，揆諸上開說明
    ，應由抗告人提起確認之訴，以資解決，不得於非訟事件程
    序中為此爭執，抗告法院亦不得予以審究。從而，抗告意旨
    指摘原裁定不當，求予廢棄，為無理由，應予駁回。爰裁定
    如主文。
中    華    民    國    97    年    8     月    12    日
                  民事第六庭審判長法  官  張競文
                                  法  官  鄧德倩
                                  法  官  蕭清清
以上正本係照原本作成。
本裁定不得抗告。
中    華    民    國    97    年    8     月    12    日
                                  書記官  林秀娥


司法院資訊處製作；財團法人民間司法改革基金會備份。
